# 请教陈版，关于房产税计算中土地返还款价值的确定

提问人：Manson_Luci 时间：2013-01-26 13:36:46
事实背景：某地区招商引资，A企业购买土地支出 1300 万元，当期政府以补贴形式返还 1200 万元。账务处理无形资产－土地 1300 万元，递延收益－政府补助 1200 万元。 根据财税[2010]121号，“对按照房产原值计税的房产，无论会计上如何核算，房产原值均应包含地价，包括为取得土地使用权支付的价款、开发土地发生的成本费用等。” 问题：计算房产税时，上述土地价值是按 1300 万元还是按净额 100 万元更合理，因为涉及房产税金额较大，请陈版指教

回答人：chenyiwei
个人理解，由于实际操作中，此类返还款采用了“扶持基金”等法律形式，表面上看不出与土地款之间的联系，且企业收到的土地出让金收据上载明的出让金仍是 1300 万元，因此应按照 1300 万元（原价）计入计税原值。

回答人：chenyiwei
回复 七八点雨 的帖子
这种情况下，补偿款应可以直接冲减土地成本，即作为对土地取得成本的调整。但实务中这种情况很少见。尽管“补充协议”实务中不少见，但往往很难获知，比较常见的做法是虽然背地里有“补充协议”（常常是入驻时框架协议的组成部分或者附件），但补贴仍然以“扶持基金”的名义另外发文，正式的财政资金批文上不会看出与土地款的联系。

提问人：七八点雨 时间：2013-01-28 09:50:46
回复 chenyiwei 的帖子
陈版辛苦，那么晚还回复，谢谢！
如果政府不会再另行通过扶持基金文件进行处理，仅以目前取得的“补充协议”，尽管实质是与出让土地价款相关，但从资金流向来分析，土地价款程序齐全且上交国土局，而返还款通过当地财政所，如果直接冲减土地成本，国税所得税稽查会不会以“政府补助”要求纳入收到当年的应纳税所得额？谢谢陈版！

回答人：chenyiwei
如果土地款支付给国土局或其下属的土地储备中心之类机构，而返还款由财政拨付，即收支两条线方式，则返还款不能冲减土地成本。而且返还款应作为政府补助计入当期应纳税所得额。

提问人：七八点雨 时间：2013-02-28 16:43:00
回复 蓝调的胖头鱼 的帖子
鱼兄，请教：“如果属于补偿土地出让金等资本性支出的，应作为与资产相关的政府补助处理，先计入递延收益(若相关资本支出形成在建工程的，在完工前收到的资金应先计入其他应付款，完工后再转入递延收益)，在相关资产的折旧或摊销期限内按直线法摊销，计入各期营业外收入，不能一次性计入收到当期的损益。”如果该土地取得，是为了房地产开发，应做如何处理？

回答人：chenyiwei
可先计入递延收益，到所开发的房地产实现销售、结转成本时，按照一定方法将递延收益转入营业外收入，与当时结转的营业成本中的土地成本部分配比。